臺灣高雄地方法院刑事判決　　　　　　　　　　　　九十一年度訴字第一四七一號
　　公　訴　人　臺灣高雄地方法院檢察署檢察官
　　被　　　告　乙○○
右列被告因偽造文書案件，經檢察官提起公訴（九十一年度偵字第四五０七號），本
院判決如左：
    主  文
乙○○共同行使偽造私文書，足以生損害於他人，處有期徒刑貳月，如易科罰金，以
參佰元折算壹日。
市內電話業務申請書上之偽造之久中公司及蔡金友印文各壹枚，沒收之。
    事  實
一、乙○○於民國九十年三月底四月初某日（起訴書誤載為八十九年間），因經濟困
    難，見臺灣新聞報上刊有「你出信用，我出錢」之廣告，依該廣告上所載之電話
    與綽號「阿昌」不詳真實年籍姓名成年男子取得聯繫，雙方並乃於同年四月三日
    在高雄市○○路上之「上島咖啡」碰面，乙○○明知綽號「阿昌」者並非甲○○
    ○○業有限公司（下稱久中公司）之負責人，無權以該公司名義申請電話使用，
    竟仍與「阿昌」基於共同行使偽造私文書之犯意聯絡，由綽號「阿昌」之男子提
    供新台幣（下同）三萬元之代價及甲○○○○業有限公司（下稱久中公司）之營
    利事業登記證（久中公司之負責人為洪正宗，然該營利事業登記證上之負責人為
    蔡金友，乙○○對此部分不知情）、偽造之公司印章、蔡金友之身分證、偽造之
    蔡金友印章，乙○○則負責於同日持上開證件及印章至高雄縣路竹鄉中華電信公
    司路竹服務中心，在市內電話業務申請書上盜蓋久中公司、蔡金友印章，而偽造
    久中公司委託其代為申請市內電話之申請書，並向不知情之中華電信公司路竹服
    務中心人員行使該偽造之申請書及上開久中公司營利事業登記證、蔡金友之身分
    證，而申辦「0000000號」市內電話供綽號「阿昌」之男子使用，足以生
    損害於久中公司、蔡金友及中華電信公司對於用戶資料管理之正確性。嗣因久中
    公司真正負責人洪正宗察覺有異而報警查獲。
二、案經交通部電信總局移送台灣高雄地方法院檢察署檢察官偵查起訴。
    理  由
一、訊據被告乙○○固不諱言於前揭時地，受綽號「阿昌」之不詳真實年籍姓名成年
    男子之委託，而持綽號「阿昌」之男子所交付之證件、印章至中華電信公司路竹
    服務中心，申辦0000000號電話供「阿昌」使用，「阿昌」則交付三萬元
    作為申辦電話代價之事實，惟辯稱：其並無犯罪意圖云云。然查：右揭事實，業
    據被害人洪正宗於警訊及偵查中指訴綦詳，並有市內電話申請書、高雄縣政府營
    利事業登記證、切結書等附卷可稽，又被告當初係受綽號「阿昌」之男子委託而
    申辦上開市內電話，且將該支電話轉接至其位在高雄縣阿蓮鄉○○路十六巷三之
    二六號住處供「阿昌」使用等情，為被告供承在卷，則被告自委託其申辦電話者
    係「阿昌」而非蔡金友及該電話申辦完成後隨即轉接至其住處供「阿昌」使用推
    之，應可知悉久中公司並無申請該支電話使用之意，真正欲申請使用人乃係綽號
    「阿昌」之男子，則被告於明知欲申請該支電話使用之人並非久中公司之情形下
    ，猶以該公司受託人名義申辦市內電話，有偽造文書之意圖甚明，是其辯稱無犯
    罪意圖云云，實為卸責之詞而不足採信。綜上，本件事證明確，被告犯行已堪認
    定，應依法論科。
二、核被告所為，係犯刑法第二百十六條、二百十條之行使偽造私文書罪，其偽造申
    請書後復持以行使，則偽造之低度行為為行使之高度行為所吸收，不另論罪，又
    其盜蓋久中公司及蔡金友印章之行為為偽造申請書之部分行為，亦不另論罪。其
    與綽號「阿昌」之不詳真實年籍姓名成年男子，就前開犯行有犯意聯絡及行為分
    擔，為共同正犯。爰審酌被告為貪圖私利而行使偽造私文書，對久中公司、蔡金
    友、中華電信公司造成損害，惟念其犯罪後坦認部分犯行，已有悔意，及其手段
    、目的等一切情狀，量處如主文所示之刑，並諭知易科罰金之折算標準。市內電
    話業務申請書上之偽造之久中公司及蔡金友印文各一枚，應依刑法第二百十九條
    規定宣告沒收。
據上論斷，應依刑事訴訟法第二百九十九條第一項前段，刑法第二十八條、第二百十
六條、第二百十條、第四十一條第一項、第二百十九條，罰金罰鍰提高標準條例第一
條前段、第二條，判決如主文。
中      華      民      國    九十一    年      七      月      三十    日
                                  臺灣高雄地方法院刑事第一庭
                                          法  官  黃  悅  璇
右正本證明與原本無異。
如不服本判決，應於判決送達後十日內，向本院提出上訴狀。
                                          書記官  沈      蘊
中    華    民    國      九十一      年      七      月    三十一      日
附錄法條：
刑法第二百一十六條
行使第二百十條至第二百十五條之文書者，依偽造、變造文書或登載不實事項或使登
載不實事項之規定處斷。
刑法第二百一十條
偽造、變造私文書，足以生損害於公眾或他人者，處五年以下有期徒刑。
